【裁判字號】    98,審訴,514
【裁判日期】    980331
【裁判案由】    毒品危害防制條例
【裁判全文】
臺灣高雄地方法院刑事判決             98年度審訴字第514號
公  訴  人  臺灣高雄地方法院檢察署檢察官
被      告  甲○○
                    （現於台灣高雄看守所羈押中）
上列被告因違反毒品危害防制條例案件，經檢察官提起公訴（98
年度毒偵字第202 號、第909 號），嗣因被告就被訴事實為有罪
陳述，經本院告知簡式審判程序意旨並聽取公訴人及被告之意見
後，本院合議庭裁定由受命法官獨任依簡式審判程序審理，判決
如下：
    主  文
甲○○施用第一級毒品，累犯，處有期徒刑玖月，扣案第一級毒
品海洛因壹包（檢驗前淨重零點壹壹貳公克、檢驗後淨重零點壹
零貳公克）沒收銷燬之；又施用第一級毒品，累犯，處有期徒刑
玖月。應執行有期徒刑壹年肆月，扣案第一級毒品海洛因壹包（
檢驗前淨重零點壹壹貳公克、檢驗後淨重零點壹零貳公克）沒收
銷燬之。
    事  實
一、甲○○前因施用毒品案件，經本院94年度毒聲字第95號裁定
    送觀察、勒戒後，認無繼續施用毒品傾向，於民國94年2 月
    21日執行完畢釋放。又於94年間同因施用毒品，經本院95年
    度訴字第1023號決判處有期徒刑7 月確定。其後再因施用毒
    品案件，經本院96年度訴字第2555號判決判處有期徒刑5 月
    確定，甫於97年4 月8 日縮刑期滿執行完畢。詎其猶不知悛
    悔，竟基於施用第一級毒品海洛因之犯意，於97年12月7 日
    17時許，在高雄縣美濃鎮龍肚里某處水溝旁，以將海洛因摻
    水後再以針筒注射之方式，非法施用第一級毒品海洛因1 次
    ，然於同年月8 日19時20分許，在高雄縣六龜鄉○○路118
    巷1 號前遭警盤檢查獲，並徵得其同意後採尿送驗，進而查
    悉上情，且扣得其所有第一級毒品海洛因1 包（檢驗前淨重
    0.112 公克、檢驗後淨重0.102 公克）。其後另基於施用第
    一級毒品海洛因之犯意，於97年12月25日某時許，同在上址
    以前揭方式更行非法施用第一級毒品海洛因1 次，嗣於同年
    月27日10時30分許因另犯竊盜案件遭警查獲，復徵得其同意
    後採尿送驗而查悉上情。
二、案經高雄縣政府警察局六龜分局先後報請台灣高雄地方法院
    檢察署檢察官偵查起訴。
    理  由
一、本件被告甲○○係違反毒品危害防制條例第10條第1 項施用
    第一級毒品罪，其法定刑為死刑、無期徒刑、最輕本刑為3
    年以上有期徒刑以外之罪，於準備程序進行中被告就被訴事
    實為有罪陳述，由受命法官告知簡式審判程序要旨並聽取其
    與公訴人之意見，經被告同意適用簡式審判程序後，本院亦
    認無不得或不宜改依簡式審判程序進行之處，爰依刑事訴訟
    法第273 條之1 第1 項、第284 條之1 規定，本院合議庭裁
    定由受命法官獨任進行簡式審判程序，合先敘明。
二、上揭事實，業有姓名對照表暨台灣檢驗科技股份有限公司濫
    用藥物尿液檢驗報告各2 件在卷可稽，另扣得被告所有第一
    級毒品海洛因1 包可資憑佐。又上開毒品送請鑑定結果確含
    有第一級毒品海洛因成分（檢驗前淨重0.112 公克、檢驗後
    淨重0.102 公克），亦有卷附高雄市立凱旋醫院濫用藥物成
    品檢驗鑑定書1 份可查，復據被告於本院審理中坦認上情不
    諱，足徵其自白核與事實相符，堪予採信。另查，被告前因
    施用毒品案件，經法院裁定送觀察、勒戒後，認無繼續施用
    毒品傾向，於94年2 月21日執行完畢釋放；又於94年間同因
    施用毒品，經本院95年度訴字第1023號決判處有期徒刑7 月
    確定等情，有台灣高等法院被告前案紀錄表及本院被告院內
    索引卡紀錄表各1 份附卷可參，足認被告確於前開觀察、勒
    戒執行完畢釋放後，5 年內再犯毒品危害防制條例第10條第
    1 項施用第一級毒品海洛因之罪。職是，本件事證明確，被
    告前揭犯行洵堪認定，應依法論科。
三、查海洛因係毒品危害防制條例第2 條第2 項第1 款所定第一
    級毒品，依法不得持有、施用及販賣。核被告甲○○所為，
    係違反毒品危害防制條例第10條第1 項施用第一級毒品罪。
    其各次施用第一級毒品海洛因前持有海洛因、與97年12月7
    日施用第一級毒品海洛因後持有海洛因之低度行為，均應為
    施用之高度行為所吸收，不另論罪。又被告先後所涉施用第
    一級毒品犯行共2 罪，彼此間犯意各別且行為互殊，應予分
    論併罰為當。再者，被告前因施用毒品案件，經法院判決有
    罪確定，於97年4 月8 日縮刑期滿執行完畢一節，業如前述
    ，並有前開台灣高等法院被告前案紀錄表附卷足憑，是其前
    受有期徒刑執行完畢後，5 年內故意再犯有期徒刑以上之本
    罪，俱應論以累犯並依法加重其刑。爰審酌被告前因施用毒
    品案件，經施以觀察、勒戒及法院科刑判決後，竟再為本件
    犯行，足見其惡習已深，且戒絕毒癮之意志不堅，未能體悟
    施用毒品對自己、家人造成之傷害及社會之負擔，自屬可議
    ；惟念其於犯後態度良好，並能坦承犯行及施用毒品本質上
    係屬戕害自身健康之行為，尚未直接危害他人，反社會性程
    度應屬較低等一切情狀，分別量處如主文所示之刑，並定其
    應執行之刑，以資懲儆。此外，扣案第一級毒品海洛因1 包
    （檢驗前淨重0.112 公克、檢驗後淨重0.102 公克）係查獲
    之毒品，且該包裝袋與其內毒品業已無法析離，應將之同視
    為毒品無訛，從而不問屬於犯人與否，爰依毒品危害防制條
    例第18條第1 項前段規定就被告97年12月7 日所涉施用第一
    級毒品罪刑以下宣告沒收銷燬之，附此敘明。
據上論斷，應依刑事訴訟法第273 條之1 第1 項、第299 條第1
項前段，毒品危害防制條例第10條第1 項、第18條第1 項前段，
刑法第11條、第47條第1 項、第51條第5 款，判決如主文。
中    華    民    國    98    年    3     月    31    日
                  刑事第十庭  法  官    陳明呈
以上正本證明與原本無異。
如不服本判決應於收受送達後10日內向本院提出上訴書狀，並應
敘述具體理由；如未敘述上訴理由者，應於上訴期間屆滿後20日
內向本院補提理由書（均須按他造當事人之人數附繕本）「切勿
逕送上級法院」。
中    華    民    國    98    年    3     月    31    日
                              書記官    張琇晴
附錄本判決論罪科刑之法條：
毒品危害防制條例第十條
施用第一級毒品者，處六月以上五年以下有期徒刑。
施用第二級毒品者，處三年以下有期徒刑。


司法院資訊處製作；財團法人民間司法改革基金會備份。
